【裁判字號】    99,台上,3923
【裁判日期】    990624
【裁判案由】    妨害性自主
【裁判全文】
最高法院刑事判決            九十九年度台上字第三九二三號
上  訴  人  00000000C.
上列上訴人因妨害性自主案件，不服台灣高等法院台中分院中華
民國九十九年三月三十一日第二審判決（九十九年度上訴字第六
七五號，起訴案號：台灣苗栗地方法院檢察署九十八年度偵字第
六七０七號），提起上訴，本院判決如下：
    主  文
上訴駁回。
    理  由
按刑事訴訟法第三百七十七條規定，上訴於第三審法院，非以判
決違背法令為理由，不得為之。是提起第三審上訴，應以原判決
違背法令為理由，係屬法定要件。如果上訴理由書狀並未依據卷
內訴訟資料，具體指摘原判決不適用何種法則或如何適用不當，
或所指摘原判決違法情事，顯與法律規定得為第三審上訴理由之
違法情形，不相適合時，均應認其上訴為違背法律上之程式，予
以駁回。又不服第一審判決而上訴於第二審法院者，依刑事訴訟
法第三百六十一條第二項規定，所提第二審「上訴書狀應敘述具
體理由」，為法律上應具備之程式；既稱「具體理由」，自須舉
出該案相關之具體事由，足為其所主張第一審判決有違法或不當
情事之所憑者，始克相當，如僅徒托空言或泛詞指摘第一審判決
認事用法或量刑不當、採證違法、判決不公等，即屬未敘述具體
理由，所提第二審上訴不合法律上之程式，依同法第三百六十七
條前段、第三百七十二條規定，得不經言詞辯論，由第二審法院
予以判決駁回。本件上訴人 00000000C（姓名年籍住所詳卷）不
服第一審判決論處對未滿十四歲女子犯強制性交罪刑，提起第二
審上訴之理由稱：上訴人所犯之罪係侵害他人性行為之決定自由
，被害人所受傷害不可謂不重，彌補傷害之最佳方式就是讓被害
人就讀至大學，上訴人願提供被害人升學至大學之全部費用，並
願每週末做公益勞動，被害人父母亦同意此條件，請審酌上訴人
坦白認罪、犯後態度良好、與被害人和解、尚有幼兒待扶養等情
，給予緩刑機會等語，有其所提上訴理由狀在原審卷內可稽。就
此以觀，上訴人之第二審上訴理由，並未舉出第一審判決有何違
法或不當之具體事由，揆諸前開說明，屬未敘述具體理由，所提
第二審上訴不合法律上之程式；原審因此不經言詞辯論，逕以判
決駁回，經核於法殊無不合。上訴意旨以上訴人之上開第二審上
訴理由，係屬有無理由，而非不合法律上程式；又原審既認定上
訴人之第二審上訴不合法律上程式，則依刑事訴訟法第三百六十
二條前段規定，應以裁定駁回，而原審以判決駁回，均有適用法
則不當之違背法令云云，顯係誤解第二審上訴書狀應敘述之具體
理由涵意與相關之法律規定，核與首揭得為第三審上訴理由之違
法情形，不相適合。本件上訴違背法律上之程式，應予駁回。
據上論結，應依刑事訴訟法第三百九十五條前段，判決如主文。
中    華    民    國  九十九  年    六    月  二十四  日
                      最高法院刑事第十庭
                          審判長法官  花  滿  堂
                                法官  黃  正  興
                                法官  陳  東  誥
                                法官  林  錦  芳
                                法官  洪  昌  宏
本件正本證明與原本無異
                                      書  記  官
中    華    民    國  九十九  年    六    月  二十八  日
                                                      v

司法院資訊處製作；財團法人民間司法改革基金會備份。
